【裁判字號】    99,交易,634
【裁判日期】    991019
【裁判案由】    過失致死
【裁判全文】
臺灣板橋地方法院刑事判決             99年度交易字第634號
公  訴  人  臺灣板橋地方法院檢察署檢察官
被      告  乙○○
上列被告因過失致死案件，經檢察官提起公訴（99年度調偵字第
1569號），本院以簡式審判程序審理，判決如下：
    主  文
乙○○因過失致人於死，處有期徒刑陸月，如易科罰金，以新臺
幣壹仟元折算壹日。
    事      實
一、乙○○於民國（下同）99年1 月4 日17時20分許，駕駛車號
    ：5461-TQ 號自用小客車，搭載友人林月蓉由臺北縣三重市
    ○○路往成功路方向行駛，本應注意車輛行駛時，駕駛人應
    注意車前狀況，並隨時採取必要之安全措施，而依當時天候
    晴、夜間有照明、路面乾燥、無缺陷且無障礙物、視距良好
    等情形，其能注意而無不能注意情事，乙○○竟疏未注意，
    嗣行經臺北縣三重市○○路28號前時，適行人陳阿添未依規
    定，橫越道路未讓車道行駛中之車輛先行，乙○○因閃避不
    及，而撞擊行人陳阿添，致陳阿添受有頭部外傷，合併多處
    顱骨骨折及顱內出血、左側肋骨骨折合併血胸、多重器官衰
    竭等之傷害，陳阿添則於送醫後延至同年月8 日12時59分不
    治死亡。而乙○○於肇事後留於現場，在未經有偵查犯罪職
    務之機關或公務員發覺前，主動向到場處理交通事故之警員
    承認其為肇事者而自首接受裁判。
二、案經陳阿添之子丙○○訴由臺北縣政府警察局三重分局移由
    臺灣板橋地方法院檢察署檢察官偵查起訴。
    理      由
一、本案被告乙○○所犯係死刑、無期徒刑、最輕本刑為3 年以
    上有期徒刑以外之罪，且非高等法院管轄之第1 審案件，其
    於準備程序中就被訴事實為有罪之陳述，經本院告知簡式審
    判程序之旨，並聽取公訴人、被告之意見後，經裁定改行簡
    式審判程序，合先敘明。
二、證據：
(一)、被告乙○○警詢、偵查暨本院自白。
(二)、證人林月蓉於警詢、偵查之證言，證明被害人係橫越道路，
    未讓車道上行駛中車輛先行及被告駕駛上開車輛撞擊被害人
    之事實。是被害人陳阿添未依規定，橫越道路未讓車道上行
    駛中車輛先行，被害人橫越事宜為肇事主因；而被告駕駛自
    小客車，未注意車前狀況，為肇事次因，顯見被告對車禍發
    生具有過失。
(三)、本件交通事故現場狀況與位置、車輛行進方向等事實，有道
    路交通事故照片30張、監視器翻拍照片10張、道路交通事故
    調查報告表(一)(二)、道路交通事故現場圖、臺北縣政府警察局
    三重分局自首情形紀錄表等可佐。
(四)、陳阿添確因本件車禍受有頭部外傷，合併多處顱骨骨折及顱
    內出血、左側肋骨骨折合併血胸、多重器官衰竭等傷害而死
    亡之事實。有臺灣板橋地方法院檢察署相驗屍體證明書、勘
    驗筆錄、及國立臺灣大學醫學院診斷證明書各乙份、相驗照
    片13張等可查。
(五)、是查汽車行駛時，駕駛人應注意車前狀況，並隨時採取必要
    之安全措施，道路交通安全規則第94條第3 項定有明文，被
    告駕駛自用小客車自應注意上開規定，且依當時情形，並無
    不能注意之情事，被告應注意、能注意，竟不注意，以致肇
    事，被告顯有過失。且被害人因車禍後，經送醫急救，仍因
    受有頭部外傷，合併多處顱骨骨折及顱內出血、左側肋骨骨
    折合併血胸、多重器官衰竭等之傷害，於送醫後延至同年月
    8 日12時59分不治死亡等情，業經臺灣板橋地方法院檢察署
    檢察官會同法醫師相驗屬實，製有相驗屍體證明書、驗斷書
    在卷可證，是被告過失行為與被害人死亡結果間，具有相當
    因果關係，甚明。雖被害人橫越馬路亦有過失，同為本件車
    禍發生之原因，依法被告仍應負過失之責。綜上所述，足認
    被告自白，核與事實相符，堪予採信。本案事證明確，被告
    犯行，可以認定，應予以責罰。
三、核被告乙○○所為，係犯刑法第276 條第1 項之過失致死罪
    。被告於肇事後，在未經有偵查權之機關或公務員發覺前，
    主動向到場處理交通事故之警員承認其為肇事者而接受裁判
    ，有臺北縣政府警察局三重分局道路交通事故肇事人自首情
    形記錄表在卷可參，應依刑法第62條前段規定減輕其刑。爰
    審酌被告過失行為暨其程度，非屬本件車禍肇事主因、被害
    人違規橫越道路，且疏未注意道路狀況之情事，及被告犯後
    態度尚屬良好，併斟酌起訴檢察官請求審酌被告之過失行為
    並非本件車禍之肇事主因，被害人橫越道路，且疏未注意道
    路狀況之情事，及被告犯後態度良好，事後亦有賠償和解之
    意，請予以從輕量刑等之求刑基礎暨綜合其他一切情狀，酌
    情量處如主文所示之刑，並諭知易科罰金之折算標準。
據上論斷，應依刑事訴訟法第273 條之1 第1 項、第299 條第1
項前段，刑法第276 條第1 項、第62條前段、第41條第1 項前段
，刑法施行法第1 條之1 ，判決如主文。
本案由檢察官甲○○提起公訴，經檢察官蘇逸修到庭執行職務。
中    華    民    國    99    年    10    月    19    日
                        交通法庭法  官  黎錦福
以上正本證明與原本無異。
如不服本判決，應於收受送達後10日內，向本院提出上訴狀，並
應敘述具體理由；其未敘述上訴理由者，應於上訴期間屆滿後20
日內，向本院補提理由書（均須按他造當事人之人數附繕本），
「切勿逕送上級法院」。
                                書記官  蔡麗春
中    華    民    國    99    年    10    月    19    日
附錄本案論罪科刑法條全文：
中華民國刑法第276條
（過失致死罪）
因過失致人於死者，處2 年以下有期徒刑、拘役或2 千元以下罰
金。
從事業務之人，因業務上之過失犯前項之罪者，處5 年以下有期
徒刑或拘役，得併科3 千元以下罰金。

司法院資訊處製作；財團法人民間司法改革基金會備份。
